【裁判字號】    99,易,399
【裁判日期】    990623
【裁判案由】    竊盜
【裁判全文】
臺灣屏東地方法院刑事判決               99年度易字第399號
公  訴  人  臺灣屏東地方法院檢察署檢察官
被      告  乙○○
上列被告因竊盜案件，經檢察官提起公訴（99年度偵字第3750號）
，被告於準備程序就被訴事實為有罪之陳述，本院合議庭裁定由
受命法官獨任進行簡式審判程序，並予判決如下：
    主  文
乙○○犯竊盜未遂罪，累犯，處有期徒刑貳月，如易科罰金，以
新臺幣壹仟元折算壹日；又犯竊盜罪，累犯，處有期徒刑月，
如易科罰金，以新臺幣壹仟元折算壹日。應執行有期徒刑肆月，
如易科罰金，以新臺幣壹仟元折算壹日。
    事  實
一、乙○○前於民國93年間，因施用毒品案件，經本院以93年度
    訴字第5 號判決判處有期徒刑8 月確定，於94年11月23日縮
    刑期滿執行完畢。詎其仍不知悔改，竟基於意圖為自己不法
    所有之竊盜犯意，分別為下列行為：(一)於99年3 月初某日13
    時許，行經屏東縣麟洛鄉○○路40號「寬記藥局」，見四下
    無人有機可趁，進入該藥局內拉開抽屜，徒手竊取丙○○○
    所有之零錢盒，旋即因遭丙○○○撞見逃逸而犯行未遂；(二)
    另於99年3 月14日17時許，騎乘向吳柏榮租借之車牌號碼
    P5R-00 2號重型機車，行經屏東縣麟洛鄉○○路和傑巷6 號
    前，見該屋內無人有機可趁，而侵入上開住宅內（侵入住宅
    部分未據告訴），徒手竊取甲○○所有新臺幣（下同）500
    餘元。嗣經警調閱案發地附近路口監視器，循線查悉上開(二)
    之犯行。經警通知乙○○至屏東縣政府警察局屏東分局麟洛
    派出所說明案情時，在主管刑事訴追之公務員尚未發覺上開
    (一)所示行為之際，主動就就(一)之部分自首表示自願接受裁判
    ，始進而查悉上情。
二、案經屏東縣政府警察局屏東分局報告臺灣屏東地方法院檢察
    署檢察官偵查起訴。
    理  由
一、本案被告乙○○所犯竊盜等罪，並非法定刑為死刑、無期徒
    刑或最輕本刑3 年以上有期徒刑之罪，亦非高等法院管轄第
    一審之案件，而被告於本院準備程序中就被訴事實為有罪之
    陳述，本院合議庭乃裁定由受命法官獨任進行簡式審判程序
    。又簡式審判程序之證據調查，不受刑事訴訟法第159 條第
    1 項、第161 條之2 、第161 條之3 、第163 條之1 及第
    164 條至第170 條規定之限制，刑事訴訟法第273 條之2 亦
    定有明文，故本件審理依該規定，亦排除嚴格證據調查，併
    予敘明。
二、上開犯罪事實，業據被告乙○○於警詢、偵查及本院審理時
    坦承不諱（見警卷第3 至4 頁、偵卷第13至14頁），核與被
    害人丙○○○及甲○○於警詢時證述之被害情節及證人吳伯
    融證述被告所騎乘之重型機車係向其承租一情大致相符，並
    有車籍資料、機車租賃資料、現場及監視錄影器翻拍照片16
    張在卷可佐（見警卷第株頁、第22至24頁、第25至32頁），
    是被告上開任意性自白，核與客觀事實相符，堪予採信。準
    此，本件事證業臻明確，被告上開犯行均洵堪認定，應依法
    論科。
三、核被告所為分別係犯刑法第320 條第3 項、第1 項竊盜未遂
    罪及同法第320 條第1 項之竊盜罪。被告就事實欄一(一)部分
    之犯行，雖已著手於竊盜行為之實施，然未達取得財物置於
    自己實力支配之程度而不遂，為未遂犯，應依刑法第25條第
    2 項規定，減輕其刑。被告上開2 次竊盜犯行，犯意各別，
    行為互殊，應分論併罰之。被告前有如事實欄所載之罪刑執
    行情形，有臺灣高等法院被告前案紀錄表附卷可參，其受徒
    刑之執行完畢，5 年以內故意再犯本件均為有期徒刑以上之
    罪，皆為累犯，俱應加重其刑。另按刑法第62條所規定之自
    首，係以犯人在犯罪未發覺前，向該管公務員自承犯罪，而
    受法律之裁判為要件。所謂未發覺，乃指犯罪事實未為有偵
    查犯罪職權之公務員發覺，或犯罪事實雖已發覺，而犯人為
    誰，尚不知者而言。本件被告於偵查機關僅發覺犯罪事實尚
    不知孰為犯人前，在屏東縣政府警察局屏東分局麟洛分駐所
    接受訊問時，主動自首上開事實欄一(一)所示竊盜犯行，表示
    自願接受裁判，此業據被告警詢筆錄記載甚詳，且被告接受
    本院審理，已符合刑法第62條前段自首規定之要件，依該規
    定減輕其刑，上二者並依刑法第71條之規定，先加重後減輕
    並遞減之。爰審酌被告正值青壯年，竟囿於貪念竊取財物，
    侵害他人之財產法益；不力求奮發向上，端正品行，思循正
    途謀生，反起意行竊，亦缺乏對他人財產權應予尊重之觀念
    ，行為實不足取，且有竊盜、毒品等之犯罪前科，有上開前
    案紀錄表可憑，顯見素行不良，仍不知悔改，再犯本件竊盜
    罪，嚴重危害社會治安；惟念其因車禍受傷而遭雇主解聘始
    下手行竊、行竊手段平和，所竊財物價值甚微及其於審理中
    坦承全部犯行，犯後態度尚可等一切情狀，分別量處如主文
    所示之刑，併定其應執行之刑，以示懲儆。
據上論斷，應依刑事訴訟法第273條之1、第299條第1項前段，刑
法第320 條第3 項、第1 項、第25條第2 項、第47條第1 項、第
62條前段、第51條第5 款，刑法施行法第1 條之1 第1 項、第2
項前段，判決如主文。
本案經檢察官潘國威到庭執行職務。
中    華    民    國    99    年    6     月    23    日
                  刑事第三庭    法  官  陳怡先
以上正本證明與原本無異。
如不服本判決應於收受判決後10日內向本院提出上訴書狀，並應
敘述具體理由；其未敘述上訴理由者，應於上訴期間屆滿後20日
內向本院補提理由書（均須按他造當事人之人數附繕本）「切勿
逕送上級法院」。
中    華    民    國    99    年    6     月    23    日
                                 書記官 鍾小屏
中華民國刑法第320 條第1 項
（普通竊盜罪、竊佔罪）
意圖為自己或第三人不法之所有，而竊取他人之動產者，為竊盜
罪，處5 年以下有期徒刑、拘役或5 百元以下罰金。
前二項之未遂犯罰之。

司法院資訊處製作；財團法人民間司法改革基金會備份。
